最高法院刑事判決　　　　　　　　　　　　　　　　九十一年度台上字第三○七號
　　上　訴　人　甲○○
右上訴人因偽造有價證券案件，不服台灣高等法院中華民國九十年十月十九日第二審
判決（九十年度上訴字第二三六九號，起訴案號：台灣板橋地方法院檢察署八十九年
度偵字第一三○四五號），提起上訴，本院判決如左：
    主  文
上訴駁回。
    理  由
按刑事訴訟法第三百七十七條規定，上訴於第三審法院，非以判決違背法令為理由，
不得為之。是提起第三審上訴，應以原判決違背法令為理由，係屬法定要件。如果上
訴理由狀並未依據卷內訴訟資料，具體指摘原判決不適用何種法則或如何適用不當，
或所指摘原判決違法情事，顯與法律規定得為第三審上訴理由之違法情形，不相適合
時，均應認其上訴為違背法律上之程式，予以駁回。本件原判決綜合調查證據之結果
，認上訴人甲○○牽連犯有刑法第二百零一條第一項意圖供行使之用，而偽造有價證
券罪，及同法第三百四十九條第一項收受贓物罪（為累犯）之事實，因認第一審判決
就此部分，依牽連犯關係，從一重之前罪處斷，並以上訴人為累犯，依刑法第四十七
條規定加重其刑後，量處有期徒刑年陸月，如原判決附表所示偽造之支票沒收，為
無不合，予以維持，駁回上訴人在第二審之上訴，已詳認定犯罪事實之依據及憑以
認定之理由，並對上訴人否認犯罪之辯詞，如何不足採信，均已依據卷內資料予以指
駁及說明，從形式上觀察，原判決並無違背法令情形。上訴意旨謂：上訴人見系爭支
票已蓋有發票人「蔡崇益」印文，僅票面金額及發票日空白，上訴人主觀上認綽號「
阿良」係合法取得系爭空白授權支票，則「阿良」自得轉授權上訴人簽發，尚難以「
阿良」非發票人，即認「阿良」不能授權上訴人簽發系爭支票。又上訴人前此雖曾犯
偽造有價證券罪，然究與本件無涉，原判決以上訴人前此曾犯偽造有價證券罪，即臆
測上訴人必犯本件之罪，亦有未洽等語，係就原判決已詳為論斷與說明之事項，再為
事實上之爭執，殊非適法之第三審上訴理由。又上訴人既不供出交付其系爭支票之「
阿良」真實姓名，而系爭支票係被害人蔡崇益失竊之物，上訴人於偵審時復未說明其
如何合法取得系爭支票，原判決就此部分因認上訴人有收受贓物之事實，經核並無違
證據法則。原判決理由關於此部分事實之說明，雖稍嫌簡略，究非理由不備。此外，
上訴人徒憑己意，對原審職權之適法行使及原判決理由已詳為論斷之事項，任意爭辯
，顯與法定上訴第三審之形式要件不符，其上訴違背法律上之程式，應予駁回。
據上論結，應依刑事訴訟法第三百九十五條前段，判決如主文。
中      華      民      國    九十一    年      元      月     十七     日
                              最高法院刑事第六庭
                                  審判長法官  謝  家  鶴
                                        法官  洪  文  章
                                        法官  花  滿  堂
                                        法官  陳  世  淙
                                        法官  洪  佳  濱
      右正本證明與原本無異
                                              書  記  官
中      華      民      國    九十一    年      二      月      五      日
